# 借款合同项下抵押资产的披露

提问人：Lawrence_Tan 时间：2018-04-09 00:29:48
前辈们，菜鸟请教一个问题。
比如A企业 16 年向B银行借款 1000 万，签下借款合同和最高额抵押合同；最高额抵押合同在 5000 万内担保 16 至 18 年期间A企业向B银行借款所产生的债务；
如果本期那 1000 万借款已还，企业期末账面长短期借款为 0 。我是不是还是要披露最高额抵押合同项下的抵押资产？

回答人：chenyiwei
如果抵押合同尚未解除，则仍需披露该资产为受限资产，但可以同时说明对应的主债务已经偿还完毕，故抵押权人实际行使该抵押权的可能性极小。也是基于这一考虑，可以不作为或有事项披露该担保事项。

回答人：chenyiwei
回复 2 楼批注：可以这样理解，仍注明该资产为受限资产（但同时说明对应的主债务已经由被担保的债务人偿还完毕），同时因为该或有事项导致经济利益流出本企业的可能性极小，故不作为或有事项披露。